臺灣士林地方法院刑事判決
111年度簡上字第135號
上  訴  人  臺灣士林地方檢察署檢察官
被      告  胡嘉文


上列上訴人因被告妨害名譽案件，不服本院於民國111年8月22日
所為111年度審簡字第484號第一審刑事簡易判決（起訴案號：11
1年度偵字第3701號），提起上訴，本院管轄之第二審合議庭判
決如下：
    主  文
上訴駁回。
    事實及理由
一、本案經本院審理結果，認第一審刑事簡易判決認事用法及量
    刑均無不當，應予維持，除證據部分補充「被告於本院第二
    審準備程序及審理時之自白」外，餘均引用第一審刑事簡易
    判決書記載之犯罪事實、證據及理由（如附件）。　　
二、上訴意旨略以：被告事發後迄今未與告訴人達成和解，全無
    悔改之意，犯後態度尚難謂佳，原審判決之量刑顯然過輕，
    請將原判決撤銷，另為適當合法之判決等語。　　
三、關於刑之量定，係實體法上賦予法院得為自由裁量之事項，
    倘其未有逾越法律所規定之範圍，或濫用其權限，即不得任
    意指摘為違法。又刑罰之量定，固屬法院自由裁量之職權行
    使，但仍應審酌刑法第57條所列各款事由及一切情狀，為酌
    量輕重之標準，並非漫無限制。在同一犯罪事實與情節，如
    別無其他加重或減輕之原因，下級審法院量定之刑，亦無過
    重或失輕之不當情形，則上級審法院對下級審法院之職權行
    使，原則上應予尊重。本件原審以被告因與告訴人陳良杰發
    生停車糾紛，竟不思理性處理糾紛，即情緒失控而辱罵告訴
    人，顯然缺乏尊重他人名譽之法治觀念，所為實不足取，惟
    念及其已知坦認犯行，然被告迄今未能與告訴人達成和解或
    賠償告訴人所受損害，並參酌本件犯罪所生之危害程度，暨
    被告為碩士肄業之智識程度、已婚、目前從事工業、家庭經
    濟小康之生活狀況等一切情狀，於法定刑度內量處被告罰金
    新臺幣3,000元，並諭知易服勞役之折算標準，經核原審認
    事用法並無不當，應予維持。至於公訴人雖以前揭上訴理由
    ，指摘原審量刑過輕，惟原審已審酌被告犯罪動機、目的、
    手段、犯後態度等刑法第57條規定之一切情狀，且被告於本
    院調解期日確有到場，並有賠償告訴人之意，有調解紀錄報
    到明細及調解紀錄表在卷為證（見本院卷第30-2、30-3頁）
    ，可見被告並非無意處理本案糾紛，其確實積極嘗試與告訴
    人商討賠償事宜，僅因就賠償金額尚無共識，終致未能成立
    和解而未能實際賠償告訴人，自難將此歸咎於被告一方毫無
    誠意或態度不佳，而以此指摘原審判決有何違法失當之處，
    故原審判決所為之量刑尚屬妥適，應予維持。檢察官循據告
    訴人聲請上訴指摘原審量刑過輕之理由，均屬無據，應予駁
    回。
據上論斷，應依刑事訴訟法第455條之1第1項、第3項、第373 條
、第368條，判決如主文。
本案經檢察官莊富棋提起公訴，檢察官吳昭瑩提起上訴，檢察官
郭騰月到庭執行職務。
中　　華　　民　　國　　111 　年　　12　　月　　15　　日
                  刑事第九庭　審判長法  官 蔡守訓
　　　　　　　　　                  法  官 李嘉慧
　　　　　　　　　                  法  官 黃依晴
以上正本證明與原本無異。
本件不得上訴。
                                    書記官 楊雅媖
中　　華　　民　　國　　111 　年　　12　　月　　16　　日
附錄本案所犯法條：
中華民國法第309條
公然侮辱人者，處拘役或九千元以下罰金。以強暴犯前項之罪者
，處一年以下有期徒刑、拘役或一萬五千元以下罰金。